【裁判字號】    95,台上,2226
【裁判日期】    950427
【裁判案由】    違反槍砲彈藥刀械管制條例等罪
【裁判全文】
最高法院刑事判決            九十五年度台上字第二二二六號
    上  訴  人  甲○○
                        6弄5.
                        （現另案在台灣桃園監獄執行中）
上列上訴人因違反槍砲彈藥刀械管制條例等罪案件，不服台灣高
等法院中華民國九十四年十二月二十七日第二審判決（九十四年
度上訴字第二六四七號，起訴案號：台灣桃園地方法院檢察署九
十四年度偵字第三一九六號），提起上訴，本院判決如下：
    主  文
上訴駁回。
    理  由
按刑事訴訟法第三百七十七條規定，上訴於第三審法院，非以判
決違背法令為理由，不得為之。是提起第三審上訴，應以原判決
違背法令為理由，係屬法定要件。如果上訴理由狀並未依據卷內
訴訟資料，具體指摘原判決不適用何種法則或如何適用不當，或
所指摘原判決違法情事，顯與法律規定得為第三審上訴理由之違
法情形，不相適合時，均應認其上訴為違背法律上之程式，予以
駁回。本件上訴人甲○○上訴意旨略稱：(一)上訴人於原審民國九
十四年九月二十九日準備程序中，已陳明扣案制式手槍之來源，
與九十三年六月十五日警方所扣得仿貝瑞塔改造手槍一支及彈匣
一個，均係九十三年六月十三日十六時許，在桃園市○○路附近
，受「小胖」之託寄放藏匿，與本件屬想像競合犯，而寄藏仿貝
瑞塔改造手槍一支部分，業據台灣桃園地方法院九十三年度訴字
第一六八二號判決確定，本件應為免訴之判決，原審未加詳查，
僅以上訴人於警、偵及第一審之自白為唯一證據，判決違法。(二)
又退而言之，單純之「持有」，固不包括「寄藏」，但「寄藏」
之保管行為即持有行為，則為寄藏之當然結果。上訴人上開前後
二次行為，雖一為寄藏，一為持有，但持有槍枝之基本事實相同
，應有連續犯規定之適用，原判決亦有適用法則不當之違法。(三)
再上訴人於九十三年九月間，在基隆港口，向一名綽號「小胖」
以新台幣十六萬元左右買來防身用等情，為原判決理由內所採認
，足認上訴人於遇到緊急情況時，可能會拿槍出來嚇唬他人，則
上訴人之持有本件槍枝之行為與恐嚇安全罪間，顯有方法、結果
之牽連關係，原判決分論併罰，亦非適法。(四)原判決理由中，所
採上訴人於警詢時所供：關於所購子彈七發，於九十三年十一月
間，在桃園市虎頭山山上擊發光了云云，與上訴人在偵查中所稱
：在山上試射過，射了二發等語，相互矛盾。且上訴人於原審即
主張於八十八年一月二十一日、九十一年三月、九十二年五月，
遭人毆打受傷，八十八年九月二十八日起，因罹患恐慌症，在財
團法人天主教聖保祿修女會醫院長期治療，有病歷資料可稽，上
訴人持有或寄藏手槍，顯與長期患有恐慌病有關，乃原判決竟謂
上訴人未提被毆打之事證，顯有判決理由不備之違法云云。
惟查原判決依憑上訴人之部分自白，證人復山、廖文林之證言
、扣案之手槍一支、內政部警政署刑事警察局九十四年一月二十
日刑鑑字第０九三０二四八七七二號槍彈鑑定書等證據，資以認
定上訴人有原判決事實欄所記載之犯罪事實，因而撤銷第一審關
於上訴人未經許可持有手槍部分不當之判決。改判論處上訴人未
經許可，持有手槍罪刑；及論處上訴人以加害生命、身體之事，
恐嚇他人致生危害於安全罪刑（此部分屬不得上訴於第三審之案
件，另如後述）；已詳述其所憑之證據及理由。對於上訴人之選
任辯護人辯稱：上訴人於八十七年間即罹患恐慌症之精神病，本
案可能是遭人毆打後，因遇刺激致恐慌症發作，而產生與人爭鬥
之行為，否則上訴人不至於在自家持槍恐嚇他人，也不會於先前
將子彈打完，僅留下空槍等語；及上訴人復辯稱本件車禍後遭被
害人等毆打，其返家當時酒醉。又上訴人前曾因寄藏可發射子彈
、改造手槍，經第一審法院判處有期徒刑確定（九十三年度訴字
第一六八二號，本件與該案有連續犯之裁判上一罪關係，應為免
訴之判決云云；經綜合調查證據之結果，認均不足採，分別在判
決內加以指駁，並說明證據取捨及判斷之理由。原判決所為論述
，核與卷證資料相符，從形式上觀察，並無違背法令之情形。按
認事採證、證據之取捨及證據證明力之判斷，俱屬事實審法院之
職權，苟無違背證據法則，自不能指為違法。原判決對於上訴人
有本件犯行，已說明其依憑之證據及理由，對於上訴人之辯解，
認不可採，亦在判決內詳述其不予採納之理由，並無上訴意旨所
指違背法令之情形。上訴意旨所指各節，或為單純事實之爭執；
或不影響全部犯罪事實之認定而可認於原判決之主旨有影響；或
原審已加審酌、論斷，屬原審得本於職權裁量之事項，已於判決
內詳述其認事採證及證據取捨、判斷之理由，為其職權之適法行
使，並無違背證據法則之情形，或事證已臻明確並無再為傳訊調
查必要之裁量事項，亦無上訴意旨所指違背法令之情形；上訴意
旨仍執前詞任意指摘原判決違背法令，核與法律規定得為第三審
上訴理由之違法情形均不相適合，應認其關於未經許可持有手槍
部分之上訴違背法律上之程式，予以駁回。又原判決關於上訴人
另犯恐嚇危害安全罪（刑法第三百零五條）所處罪刑部分，查屬
刑事訴訟法第三百七十六條第一款不得上訴第三審之案件，上訴
人對此部分一併提起上訴，自非法之所許，應併予駁回，合予指
明。
據上論結，應依刑事訴訟法第三百九十五條前段，判決如主文。
中    華    民    國  九十五  年    四    月  二十七  日
                      最高法院刑事第五庭
                          審判長法官  莊  登  照
                                法官  洪  明  輝
                                法官  黃  一  鑫
                                法官  林  秀  夫
                                法官  徐  昌  錦
      本件正本證明與原本無異
                                      書  記  官
中    華    民    國  九十五  年    五    月    四    日
                                                      Ｌ


司法院資訊處製作；財團法人民間司法改革基金會備份。
